# 吸收合并全资子公司，子公司对孙公司的投资在母公司的入账价值

提问人：singsummer 时间：2020-12-28 11:33:08
母公司A于 2017 年 1 月取得子公司B的控制权，B公司为非同一控制下无偿划转取得，母公司长期股权投资的入账价值为B公司净资产（子公司合并报表）。C公司、D公司为B公司的控股子公司，B公司账面长期股权投资按照成本法核算。 2018 年 12 月，A公司吸收合并B子公司，B公司注销，C、D公司由孙公司变为A公司的子公司。
在此种情况下，A公司吸收合并B公司后，单体报表对C、D公司的长期股权投资入账价值如何确定，按照B公司账面长期股权投资成本入账，还是按照吸收合并时点B公司在C、D公司的权益份额入账？

回答人：chenyiwei
这个问题没有明确规定，两种做法均可，个人倾向于按照B公司账面长期股权投资成本入账，这样与B先把C、D的股权划转给A再完成吸收合并的处理原则一致。